臺灣高雄地方法院刑事裁定
111年度聲字第977號
聲  請  人  臺灣高雄地方檢察署檢察官
受  刑  人  許世偉



上列聲請人因受刑人數罪併罰有二裁判以上，聲請定其應執行之
刑（111年度執聲字第763號），本院裁定如下：
    主  文
許世偉犯如附表所示之拾肆罪，所處各如附表所載之刑，應執行
有期徒刑肆年貳月。
    理  由
一、聲請意旨略以：受刑人許世偉因犯如附表所示之14罪，先後
    判決確定如附表，應依刑法第50條、第53條及第51條第5款
    之規定，定其應執行之刑，爰依刑事訴訟法第477條第1項聲
    請裁定等語。
二、按數罪併罰，有2裁判以上者，依刑法第51條之規定，定其
    應執行之刑，又數罪併罰，分別宣告其罪之刑，如宣告多數
    有期徒刑者，於各刑中之最長期以上，各刑合併之刑期以下
    ，定其刑期，但不得逾30年，刑法第53條、第51條第5款分
    別定有明文。再得易科罰金之罪與不得易科罰金之罪，經受
    刑人請求檢察官聲請定應執行刑者，依第51條規定定之，亦
    為刑法第50條第1項但書第1款、第2項所明定。又按數罪併
    罰之案件，其各罪判決均係宣告刑，並非執行刑，縱令各案
    中一部分犯罪之宣告刑在形式上已經執行，仍應依法聲請犯
    罪事實最後判決之法院裁定，然後依所裁定之執行刑，換發
    指揮書併合執行，再於執行時扣除已執行之部分，此與定應
    執行刑之裁定無涉，亦不致影響受刑人權益。末按法律上屬
    於自由裁量之事項，有其外部性界限及內部性界限，並非概
    無拘束。依據法律之具體規定，法院應在其範圍選擇為適當
    之裁判者，為外部性界限；而法院為裁判時，應考量法律之
    目的，及法律秩序之理念所在者，為內部性界限。法院為裁
    判時，二者均不得有所踰越，是數罪併罰，有二裁判以上，
    定其應執行之刑時，固屬法院自由裁量之事項，然仍應受前
    揭外部性界限及內部性界限之拘束（最高法院80年台非字第
    473號、93年度台非字第192號刑事裁判意旨可參）。
三、經查，本件受刑人所犯如附表所示之14罪，業經先後判處各
    如附表所示之刑，並於如附表所示之日期分別確定在案，且
    附表編號2、編號4至5、編號7至8之罪，曾分別經定應執行
    有期徒刑1年8月、6月、1年確定，有如附表所示案件之判決
    書及臺灣高等法院被告前案紀錄表在卷可佐。經核，受刑人
    本件所犯有期徒刑之罪，有得易科罰金之罪（即編號1、4至
    6、10至11）及不得易科罰金之罪（即編號2至3、7至9、12
    ），依刑法第50條第1項但書第1款之規定，本不得定應執行
    刑，然受刑人已具狀請求檢察官就附表所示各罪聲請定其應
    執行刑，此有臺灣高雄地方檢察署受刑人是否同意聲請定執
    行刑調查表1份附卷為憑，合於刑法第50條第2項之規定，又
    受刑人所犯如附表編號1至6所示之罪，雖在形式上已執行完
    畢，惟揆諸上開說明，仍應定其應執行刑，且受刑人所犯如
    附表所示各罪，符合刑法第50條第1項所定得予定執行刑之
    要件，本院認本件聲請核屬正當。復依前揭最高法院判決意
    旨，本院就附表所示案件，再為定應執行刑之裁判時，自應
    受前開裁判所為定應執行刑內部界限之拘束，即不得重於上
    開曾經定應執行刑之罪所示定應執行刑與其餘各罪所示判決
    刑度加計之總和即6年5月（計算式：1年8月＋6月＋1年＋3月＋1
    0月＋4月＋7月＋3月＋4月＋8月＝6年5月）。爰考量受刑人所犯之
    罪，分別為施用毒品（7罪）及竊盜（7罪）案件，犯罪時間
    均介在民國105年至106年間，及我國數罪併罰立法所採限制
    加重原則等情，及受刑人以上開調查表書面陳述請求從輕量
    刑等語之意見，定其應執行之刑如主文所示。至受刑人所犯
    如附表編號1至6之罪，既已執行完畢，則應由檢察官於執行
    時扣除該部分，附此敘明。
四、爰依刑事訴訟法第477條第1項，刑法第50條第2項、第53條
    、第51條第5款，裁定如主文。
中　　華　　民　　國　　111 　年　　6 　　月　　22　　日
                  刑事第九庭    法　官  張瀞文
以上正本證明與原本無異。
如不服本裁定，應於收受送達後5 日內向本院提出抗告狀。
中　　華　　民　　國　　111 　年　　6 　　月　　22　　日
　　　　　　　　　　　　　　　　書記官  李佳玲
附表：
編　　　　　號  1 2 3 罪　　　　　名  施用第二級毒品 施用第一級毒品 施用第一級毒品 宣　　告　　刑  有期徒刑3月，如易科罰金，以新臺幣1,000元折算1日 有期徒刑8月，共3罪  有期徒刑10月 犯　罪　日　期    106年7月30日 ①105年10月31日20時30分採尿回溯1、2日內某時 ②106年3月17日 ③106年7月31日  106年10月6日21時27分採尿回溯96小時內某時 偵  查  機  關 年　度　案　號  高雄地檢106年度毒偵字第1947號等  高雄地檢106年度毒偵字第4533號 最　後 事實審 法　　院 高雄地院  高雄地院  案　　號 106年度審訴字第800號等  107年度審訴字第123號  判決日期 106年12月7日  107年3月6日 確　定 判　決 法　　院 高雄地院  高雄地院  案　　號 106年度審訴字第800號  107年度審訴字第123號  確定日期 106年12月7日  107年3月6日 備註  1.編號1至3所示之罪均已執行完畢。 2.編號2所示之罪，曾經定應執行有期徒刑1年8月確定。   

編　　　　　號  4 5 6 罪　　　　　名  竊盜 竊盜 竊盜 宣　　告　　刑  有期徒刑3月，如易科罰金，以新臺幣1,000元折算1日 有期徒刑4月，如易科罰金，以新臺幣1,000元折算1日 有期徒刑4月，如易科罰金，以新臺幣1,000元折算1日 犯　罪　日　期  106年9月29日 106年10月3日 106年9月25日 偵  查  機  關 年　度　案　號  高雄地檢106年度偵字第18237號  高雄地檢107年度偵字第339號 最　後 事實審 法　　院 高雄地院  高雄地院  案　　號 106年度簡字第3964號  107年度簡字第661號  判決日期 107年4月26日  107年6月7日 確　定 判　決 法　　院 高雄地院  高雄地院  案　　號 106年度簡字第3964號  107年度簡字第661號  確定日期 107年5月22日  107年7月3日 備註  1.編號4至6所示之罪均已執行完畢。 2.編號4至5所示之罪，曾經定應執行有期徒刑6月確定。   

編　　　　　號  7 8 9 罪　　　　　名  竊盜 竊盜 施用第一級毒品 宣　　告　　刑  有期徒刑7月 有期徒刑9月 有期徒刑7月 犯　罪　日　期  106年9月30日 106年10月3日 106年10月4日15時13分採尿回溯96小時內某時 偵  查  機  關 年　度　案　號  高雄地檢106年度偵字第18027號  高雄地檢107年度毒偵字第1237號 最　後 事實審 法　　院 高雄地院  高雄地院  案　　號 107年度易字第77號  107年度審訴字第625號  判決日期 107年6月19日  107年7月26日 確　定 判　決 法　　院 高雄地院  高雄地院  案　　號 107年度易字第77號  107年度審訴字第625號  確定日期 107年7月17日  107年7月26日 備註  編號7至8所示之罪，曾經定應執行有期徒刑1年確定。   

編　　　　　號  10 11 12 罪　　　　　名  施用第二級毒品 竊盜 竊盜 宣　　告　　刑  有期徒刑3月，如易科罰金，以新臺幣1,000元折算1日 有期徒刑4月，如易科罰金，以新臺幣1,000元折算1日 有期徒刑8月 犯　罪　日　期  106年10月4日15時13分採尿回溯120小時內某時 106年9月26日 106年9月27日 偵  查  機  關 年　度　案　號  高雄地檢107年度毒偵字第1237號 高雄地檢107年度偵字第7665號  最　後 事實審 法　　院 高雄地院 高雄地院   案　　號 107年度審訴字第625號 107年度審易字第1140號   判決日期 107年7月26日 107年8月23日  確　定 判　決 法　　院 高雄地院 高雄地院   案　　號 107年度審訴字第625號 107年度審易字第1140號   確定日期 107年7月26日 107年9月25日